【裁判字號】    96,訴,1649
【裁判日期】    970118
【裁判案由】    毒品危害防制條例
【裁判全文】
臺灣臺北地方法院刑事判決              96年度訴字第1649號
公  訴  人  臺灣臺北地方法院檢察署檢察官
被      告  甲○○
上列被告因違反毒品危害防制條例案件，經檢察官提起公訴（九
十六年度毒偵字第二七一一號），被告於準備程序中先就被訴事
實為有罪之陳述，經本院告以簡式審判之旨，並聽取當事人之意
見後，本院合議庭裁定行簡式審判程序後，本院判決如下：
    主  文
甲○○施用第一級毒品，處有期徒刑陸月。扣案如附表一編號一
所示之物沒收銷燬之。扣案如附表一編號二所示之物沒收之。又
施用第二級毒品，處有期徒刑月。扣案如附表二編號一所示之
物沒收銷燬之。扣案如附表二編號二所示之物沒收之。應執行有
期徒刑捌月。扣案如附表一編號一、附表二編號一所示之物均沒
收銷燬之。扣案如附表一編號二、附表二編號二所示之物均沒收
之。
    事  實
一、甲○○前於民國九十五年十一月間，因施用第一級毒品海洛
    因（下稱海洛因）及第二級毒品安非他命而犯違反毒品危害
    防制條例案件，經臺灣板橋地方法院（下稱板橋地院）以九
    十五年度毒聲字第五一二號裁定送觀察勒戒，因有繼續施用
    毒品之傾向，經板橋地院以九十五年度毒聲字第一二一一號
    裁定令入戒治處所施以強制戒治，而於執行屆滿六月後，其
    成效經評定為合格，認無繼續戒治之必要，於九十六年四月
    三十日釋放出所，嗣經臺灣板橋地方法院檢察署（下稱板橋
    地檢署）檢察官於九十六年五月二十四日以九十六年度戒毒
    偵字第二一四號不起訴處分書為不起訴處分確定在案。
二、甲○○基於施用海洛因之犯意，於九十六年八月二十二日上
    午八時許，在臺北市萬華區○○○路○段二一八巷十九號四
    樓之租屋處內，將海洛因與水混合後置入其所有、如附表一
    編號二所示之注射針筒內注射之方式，施用海洛因一次，又
    基於施用第二級毒品甲基安非他命（起訴書誤載為安非他命
    ）之犯意，於同日下午十六時許，在同上處所內，將甲基安
    非他命置入其所有、如附表二編號二所示之吸食器內，以火
    燒烤吸食器內之甲基安非他命之方式，施用甲基安非他命一
    次。嗣於同日下午十六時許，員警乃前往甲○○之上開住處
    ，經取得甲○○同意後進入搜索，而查獲其持有如附表一、
    二所示之物，乃接受調查，經警採集其尿液送驗發現呈嗎啡
    及甲基安非他命陽性反應，而知甲○○有上開施用海洛因及
    甲基安非他命之犯行。
三、案經臺北市政府警察局北投分局移送臺灣臺北地方法院檢察
    署檢察官偵查起訴。
    理  由
一、證據之認定：
    上開事實二之部分，有被告甲○○於前述時地為警查獲，經
    警採集其尿液送臺灣尖端先進生技醫藥股份有限公司以酵素
    免疫分析法初步檢驗及氣相層析質譜儀法確認檢驗，結果發
    現有甲基安非他命及嗎啡陽性反應之濫用藥物檢驗報告一紙
    附卷足憑（毒偵字卷第五八頁參照），而扣案如附表一編號
    一及附表二編號二所示之物，經臺灣檢驗科技股份有限公司
    以氣相層析質譜分析法確認鑑驗，結果分別檢出含有海洛因
    及甲基安非他命成分無訛，有該公司於九十六年十一月三十
    日出具之濫用藥物檢驗報告二紙附於本院卷可證，並有扣案
    如附表一編號二及附表二編號二所示之物扣案可證，且被告
    亦對上開事實二之部分於本院九十七年一月四日審理時供承
    不諱（本院當日審判筆錄參照），是依(一)前開濫用藥物檢驗
    報告一紙及(二)扣案如附表一、二所示之物等補強證據已足資
    擔保被告於本院審理中所為之上開任意性自白具有相當程度
    之真實性，而得確信被告前述自白之犯罪事實確屬真實，從
    而依刑事訴訟法第一百五十六條第一項及同條第二項規定，
    自得依被告前述自白及該補強證據認定被告確有為前述施用
    海洛因一次及施用甲基安非他命一次之犯行，本件事證明確
    ，被告之犯行堪以認定。
二、論罪科刑之法律適用：
  (一)核被告甲○○所為，係犯毒品危害防制條例第十條第一項之
    施用第一級毒品罪及同條第二項之施用第二級毒品罪。其施
    用海洛因及甲基安非他命前後分別持有海洛因及甲基安非他
    命之低度行為，應分別為施用海洛因及甲基安非他命之高度
    行為所吸收，不另論罪。又其所犯施用第一級毒品罪及施用
    第二級毒品罪，犯意個別，罪名不同，應分論併罰之。
  (二)爰審酌被告於毒品危害防制條例公布生效後曾由板橋地院裁
    定送觀察勒戒、強制戒治，並由板橋地檢署檢察官為不起訴
    處分確定（本院卷附板橋地檢署九十六年度戒毒偵字第二一
    四號不起訴處分書參照），顯見其未因前所受觀察勒戒、強
    制戒治之處分而決心改過及其智識程度、品行、犯後尚能坦
    承犯行、態度良好等一切情狀，分別量處如主文所示之刑，
    並定其應執行之刑。
  (三)扣案如附表一編號一及附表二編號一所示之物，經送鑑驗後
    ，分別檢出含有海洛因及甲基安非他命成分無誤，已如前述
    ，應依毒品危害防制條例第十八條第一項前段規定，不問屬
    於犯人與否，均由本院諭知沒收銷燬之。又扣案如附表一編
    號二及附表二編號二所示之物，均為被告所有，且係供其為
    本件施用毒品所用之物，業據被告於本院審理時供承在卷（
    同上審判筆錄參照），應依刑法第三十八條第一項第二款、
    第三項之規定，均由本院諭知沒收之。
據上論斷，應依刑事訴訟法第二百七十三條之一第一項、第二百
九十九條第一項前段，毒品危害防制條例第十條第一項、第二項
、第十八條第一項前段，刑法第十一條前段、第五十一條第五款
、第九款、第十款、第三十八條第一項第二款，判決如主文。
本案經檢察官呂俊儒到庭執行職務。
中    華    民    國    97    年    1     月    18    日
                  刑事第九庭    法  官  林怡秀
本件正本證明與原本無異。
如不服本判決，應於判決送達後十日內，向本院提出上訴狀。
                                書記官  林義盛
中    華    民    國    97    年    1     月    18    日
附表一：
┌──┬─────┬────┬─────────────┐
│編號│物品名稱  │數 量   │扣 押 物 品 清 單 編 號   │
├──┼─────┼────┼─────────────┤
│ 一 │海洛因    │拾包（合│臺灣臺北地方法院檢察署九十│
│    │          │計淨重零│六年度青保管字第０八七０號│
│    │          │點點伍零│編號１                    │
│    │          │公克、因│                          │
│    │          │鑑驗使用│                          │
│    │          │零點零貳│                          │
│    │          │零公克）│                          │
├──┼─────┼────┼─────────────┤
│ 二 │注射針筒  │壹支    │臺灣臺北地方法院檢察署九十│
│    │          │        │六年度藍保管字第三四四五號│
│    │          │        │編號２                    │
└──┴─────┴────┴─────────────┘
附表二：
┌──┬─────┬────┬─────────────┐
│編號│物品名稱  │數 量   │扣 押 物 品 清 單 編 號   │
├──┼─────┼────┼─────────────┤
│ 一 │甲基安非他│壹包（淨│臺灣臺北地方法院檢察署九十│
│    │命        │重零點捌│六年度紅保管字第０九三二號│
│    │          │公克、因│編號１                    │
│    │          │鑑驗使用│                          │
│    │          │零點零壹│                          │
│    │          │肆公克）│                          │
├──┼─────┼────┼─────────────┤
│ 二 │吸食器    │壹個    │臺灣臺北地方法院檢察署九十│
│    │          │        │六年度藍保管字第三四四五號│
│    │          │        │編號１                    │
└──┴─────┴────┴─────────────┘
附錄本案論罪科刑法條全文：
毒品危害防制條例第十條：
施用第一級毒品者，處六月以上五年以下有期徒刑。
施用第二級毒品者，處三年以下有期徒刑。


司法院資訊處製作；財團法人民間司法改革基金會備份。
